【裁判字號】    92,易,55
【裁判日期】    920501
【裁判案由】    傷害
【裁判全文】
臺灣板橋地方法院刑事判決                            九十二年度易字第五五號
    公  訴  人  臺灣板橋地方法院檢察署檢察官
    被      告  乙○○
    選任辯護人  粘舜權
    被      告  甲○○
                戊○○
                丁○○
右列被告因傷害等案件，經檢察官提起公訴（九十年度偵字第一七０七二、一八一七
二號），本院判決如左：
    主  文
乙○○傷害人之身體，處拘役拾日，如易科罰金，以佰元折算壹日。
甲○○以加害生命之事，恐嚇他人致生危害於安全，處拘役拾日，如易科罰金以
佰元折算壹日；又共同傷害人之身體，處拘役拾日，如易科罰金，以佰元折算壹
日。應執行拘役伍拾日，如易科罰金，以佰元折算壹日。
戊○○、丁○○共同傷害人之身體，各處拘役拾日，如易科罰金，均以佰元折算
壹日。
    事   實
一、乙○○於民國（下同）九十年五月十五日下午一時許，與丙○○至戊○○位於台
    北縣板橋市○○路○段三十六號三樓住處泡茶聊天，因與戊○○言語不合發生口
    角後，戊○○即欲動手毆打乙○○，乙○○見狀竟基於普通傷害之犯意，徒手毆
    打戊○○，二人進而發生拉扯互毆，致戊○○受有右眼眶周圍瘀腫、臉部、下巴
    及頸部擦傷、左手臂抓傷、左手裂傷二公分等傷害（乙○○當日未成傷），經丙○○規勸後，乙○○始離開。
二、乙○○離去後心有未甘，遂於九十年五月十六日凌晨一時三十一分，打電話至戊○○住處以未出聲方式騷擾，戊○○從電話顯示器所顯示之電話號碼回撥，由丙○○接聽並告知係乙○○所為後，戊○○即先在電話中與乙○○發生爭吵，乙○○並稱：「有種過來」等語。戊○○之姪女甲○○在旁知悉上情後，因不滿乙○○態度惡劣，即於同日凌晨一時四十分許，前往台北縣板橋市○○路○段三號「
    象棋協會」找乙○○理論爭吵，二人爭吵中甲○○竟以加害生命之事向乙○○出
    言嚇稱：「等一下要讓你死得很難看」等語，使乙○○心生畏懼致生危害於安全
    ，乙○○並報警處理，丙○○見狀，即電話通知戊○○趕快過來將甲○○帶回。
    戊○○旋偕同其子丁○○前往上址，適警方已到場，而乙○○與戊○○雙方無視
    警員在場仍在爭執，警方經勸阻後即先離開現揚。詎戊○○、吳琦琦、丁○○見
    警方離去，竟基於普通傷害之犯意聯絡，將該址一樓之鐵門拉下一半後，由戊○○、甲○○徒手共同毆打乙○○，而丁○○則負責在旁攔擋欲前往勸阻之丙○○
    ，使乙○○受有臉部、頸部、右手臂、左大腿多處擦傷、左腿多處瘀腫、左手小
    指腫脹等普通傷害。嗣警方再度到場，戊○○等人始罷手。
二、案經戊○○、乙○○分別訴由台北縣政府警察局海山分局報請台灣板橋地方法院
    檢察署檢察官偵查起訴。
    理    由
一、訊據被告乙○○、戊○○、甲○○、丁○○固不否認上開時地發生爭吵情事，惟
    均否認有何傷害等犯行，被告乙○○辯稱：十五日那天是發生口角後，戊○○先
    打伊，伊才會還擊，但伊只是用手撥開他而已，她受的傷可能是自己不小心造成
    的云云；被告甲○○辯稱：十六日那天是乙○○先打電話騷擾伊等，伊才跑去找
    理論，並沒有打她及恐嚇她云云；被告戊○○辯稱：十六日當天伊與伊兒子到場
    時，乙○○與甲○○已在叫罵，且警察已經在場，伊不可能去打她云云；被告丁○○辯稱：伊只是與伊母親在場，並沒有打人云云。查：右開傷害事實，分別據
    兼告訴人戊○○及乙○○在警訊及偵審中指陳不移，核與證人丙○○於在偵查中
    之證述及本院訊問時證稱：九十年五月十五日那天乙○○與戊○○們先發生口角
    ，雅嵐即轉身欲徒手打乙○○，乙○○見狀也還擊，當伊看到時，她們二人已經
    拉扯一起在沙發上，是另外一位女性友人將她們拉開，拉開後乙○○就走了。九
    十年五月十六日凌晨是甲○○先來敲門，伊開門後問要找誰，甲○○說是要找乙○○，因乙○○在二樓，所以甲○○在叫囂，當時甲○○有說有讓死得很難看之
    類的話，伊就打電話叫戊○○來將吳女帶走，後來警察就來處理，當時戊○○、
    丁○○也都在場，警察勸說晚上不要爭吵後就離開，乙○○也進來一樓的鐵門內
    ，此時戊○○他們看警察走後也都進入鐵門內，並拉下鐵門，此時甲○○與戊○○就聯手毆打乙○○，丁○○沒有出手，但伊要上前勸阻時，丁○○就阻止伊說
    沒伊的事，後來警察折回並將戊○○他們帶出去等語相符。復參酌證人即到警員
    黃明禎到庭證稱：伊到場時雙方沒有在打架，但當時當們四人在樓下還是一直吵
    看說沒什麼事，就先走開，後來伊等又接報案說又方又在打架，伊又去第二趟，
    但伊到場時也沒有打架了，一樓鐵門被拉下一半，雙方四人都在裡面，伊就進去
    瞭解情形如何，他們還是在吵架，伊未發現有受傷的人，不過雙方表示有被打等
    語，堪認被告四人之辯解無非避就之詞不足採信。而被告丁○○雖未動手毆打乙○○，但其於證人丙○○欲出手規勸相救時，在場阻擋，並稱：「沒你的事」等
    語，顯見其與被告戊○○、甲○○間，就毆打乙○○之犯行，有犯意聯絡及行為
    分擔甚明。是本件事證明確，被告四人之犯行，堪以認定。
二、核被告乙○○、戊○○、甲○○、丁○○所為，係犯刑法第二百七十七條第一項
    之傷害罪。被告甲○○另犯有刑法第三百零五條之恐嚇罪。被告甲○○所犯上開
    二罪，犯意各別、態樣亦異，應分論併罰。公訴人認上開二罪有方法結果之牽連
    關係，容有未洽。又被告戊○○、甲○○、丁○○三人間，就上開傷害犯行，有
    犯意聯絡及行為分擔，為共同正犯。爰審酌被告因細故即爭吵並傷人之犯罪動機
    、手段、目的、雙方受傷程度、對社會造成之危害及犯後供述仍避重就輕，顯未
    見悔意等一切情狀，分別量處如主文所示之刑，並均諭知易科罰金折算標準，另
    就被告甲○○部分定其應執行刑。
據上論斷，應依刑事訴訟法第二百九十九條第一項前段，刑法第二十八條、第三百零
五條、第二百七十七條第一項、第五十一條第六款、第四十一條第一項前段，罰金罰
鍰提高標準條例第一條前段、第二條，判決如主文。
本案經檢察官楊四猛到庭執行職務。
中      華      民      國      九十二      年    五    月      一      日
                                  臺灣板橋地方法院刑事第二庭
                                          法  官  古  秋  菊
右正本證明與原本無異。
如不服本判決，應於判決送達後十日內，向本院提出上訴狀。
                                          書記官  曹  秋  冬
中      華      民      國      九十二      年    五    月      一      日
附錄本案論罪科刑法條全文：
刑法第二百七十七條
傷害人之身體或健康者，處三年以下有期徒刑、拘役或一千元以下罰金。
犯前項之罪因而致人於死者，處無期徒刑或七年以上有期徒刑；致重傷者
，處三年以上十年以下有期徒刑。
刑法第三百零五條
以加害生命、身體、自由、名譽、財產之事恐嚇他人，致生危害於安全者，處二年以
下有期徒刑、拘役或三百元以下罰金。


司法院資訊處製作；財團法人民間司法改革基金會備份。
